【裁判字號】    90,易,36
【裁判日期】    900227
【裁判案由】    毒品危害防制條例
【裁判全文】
臺灣宜蘭地方法院刑事判決                              九十年度易字第三六號
    公  訴  人  臺灣宜蘭地方法院檢察署檢察官
    被      告  甲○○
右列被告因違反毒品危害防制條例案件，茲經檢察官提起公訴（八十九年度毒偵字第
一八一０號），本院判決如左：
    主  文
甲○○連續施用第二級毒品，累犯，處有期徒刑捌月。扣案之安非他命塑膠袋裝貳包
及瓶裝壹瓶（共計毛重伍公克）及安非他命吸食器壹組均沒收銷燬之。
    事  實
一、甲○○曾於民國八十五年間，因麻醉藥品管理條例案件，經本院以八十五年易字
    第四三五號判處有期徒刑十月確定，已於八十七年三月二十二日縮刑期滿執行完
    畢。又曾因施用毒品案件，經本院以八十七年度毒聲字第三九六號裁定送觀察勒
    戒後，認無繼續施用毒品之傾向，而經臺灣宜蘭地方法院檢察署檢察官於八十八
    年四月二十二日以八十八年度偵緝字第一二六號號及偵字第一五八四號為不起訴
    處分確定。又因再犯施用毒品案件，經本院以八十八年度毒聲字第六Ｏ九號裁定
    送觀察勒戒後，認有繼續施用毒品之傾向，經本院以八十八年度毒聲字第八四一
    號裁定令入戒治處所施以強制戒治一年，並經該署檢察官聲請簡易判決處刑後，
    於八十八年十一月十日經本院羅東簡易庭以八十八年度羅簡字第一八六號判處有
    期徒刑六月，其強制戒治部份，經執行滿三月後，認無繼續戒治之必要，而於八
    十九年一月十七日，經本院裁定停止戒治出所，所餘戒治期間付保護管束，詎甲
    ○○於保護管束期間內，竟基於概括犯意，自八十九年五月五日下午三時許起至
    同年十一月十七日中午十二時許，先後多次在宜蘭縣蘇澳鎮○○路一八二巷二十
    二號住處，施用第二級毒品安非他命，嗣於八十九年十一月十八日凌晨零時許，
    在蘇澳鎮○村路路口為警查獲，並扣得安非他命塑膠袋裝二包、瓶裝安非他命一
    罐及甲○○專供施用安非他命所用之吸食器一組，甲○○則因違反保護管束應遵
    守事項情節重大，業經本院裁定撤銷停止戒治，令入戒治處所施以強制戒治。
二、案經宜蘭縣警察局羅東分局報請臺灣宜蘭地方法院檢察署檢察官偵查起訴。
    理  由
一、右開事實，業經被告於本院審理時坦承不諱，且被告為警所採尿液經送宜蘭縣衛
    生局檢驗結果，確呈安非他命陽性反應，有宜蘭縣衛生局尿液檢驗單在卷可稽。
    又被告前因施用毒品案件，經本院以八十七年度毒聲字第三九六號裁定送觀察勒
    戒後，認無繼續施用毒品之傾向，而經臺灣宜蘭地方法院檢察署檢察官於八十八
    年四月二十二日以八十八年度偵緝字第一二六號及八十八年度偵字第一五八四號
    為不起訴處分確定。又因再犯施用毒品案件，經本院以八十八年度毒聲字第六Ｏ
    九號裁定送觀察勒戒後，認有繼續施用毒品之傾向，經本院裁定令入戒治處所施
    以強制戒治一年，並經該署檢察官聲請簡易判決處刑後，於八十八年十一月十日
    經本院羅東簡易庭以八十八年度羅簡字第一八六號判處有期徒刑六月，強制戒治
    部份，經執行滿三月後，認無繼續戒治之必要，經本院裁定停止戒治出所，所餘
    戒治期間付保護管束，而於保護管束期間觸犯本次犯行，此有為臺灣宜蘭地方法
    院檢察署檢察官於八十八年四月二十二日以八十八年度偵緝字第一二六號及八十
    八年度偵字第一五八四號為不起訴處分書、臺灣高等法院檢察署刑案紀錄簡覆表
    等在卷足憑。其違反毒品危害防制條例第十條第二項之犯行，罪證明確，應予依
    法論科。
二、核被告所為，係犯毒品危害防制條例第十條第二項之罪。其施用第二級毒品前持
    有第二級毒品之低度行為為施用之高度行為所吸收，不另論罪。又被告持有專供
    施用第二級毒品安非他命之器具，目的在於施用第二級毒品安非他命，其所犯右
    開二罪間，有方法、目的之牽連關係，應依刑法第五十五條後段之規定，從一重
    之施用第二級毒品罪處斷。另被告多次施用第二級毒品安非他命之行為，時間緊
    接、方法相同、觸犯構成要件相同之罪名，顯係基於概括犯意為之，應依連續犯
    規定論以一罪，並加重其刑。查被告於八十五年間曾犯因麻醉藥品管理條例案件
    ，經本院判處有期徒刑十月確定，已於八十七年三月二十二日縮刑期滿執行完畢
    ，有卷附臺灣高等法院檢察署刑案紀錄簡覆表可按，其受有期徒刑之執行完畢，
    五年以內再犯本件有期徒刑以上之罪，為累犯，應依法加重其刑。爰審酌被告坦
    承犯行，態度尚佳，及於八十八年方經本院羅東簡易庭因違反毒品危害防制條例
    判處有期徒刑六月，又觸犯本罪，數次耗費國家資源矯正毒癮仍未見成效，顯見
    毒癮已深，及其犯罪動機、目的、手段，及其犯罪後坦承犯行之態度等一切情狀
    ，量處如主文所示之刑。扣案之塑膠袋裝安非他命二包及瓶裝安非他命一瓶（共
    計毛重五公克）、吸食器一組均經被告自承分別為其所有之毒品及專供施用毒品
    之器具，應依毒品危害防制條例第十八條第一項規定，併予宣告沒收銷燬之。
據上論斷，應依刑事訴訟法第二百九十九條第一項前段，毒品危害防制條例第十條第
二項、第十八條第一項，刑法第十一條前段、第五十六條、第四十一條、第四十七條
，判決如主文。
本案經檢察官林慧到到庭執行職務
中       華      民      國     九十    年     二     月       二十七   日
                                        臺灣宜蘭地方法院刑事第二庭
                                            法  官
右正本證明與原本無異。
如不服本判決，應於判決送達後十日內向本院提出上訴狀。（應附繕本）
                                            書記官
中       華      民      國    年   月   日
附錄本案論罪科刑法條全文：
毒品危害防制條例第十條第二項


司法院資訊處製作；財團法人民間司法改革基金會備份。
